【裁判字號】    97,訴,1070
【裁判日期】    970723
【裁判案由】    違反毒品危害防制條例
【裁判全文】
臺灣臺南地方法院刑事判決              97年度訴字第1070號
公  訴  人  臺灣臺南地方法院檢察署檢察官
被      告  甲○○
上列被告因違反毒品危害防制條例案件，經檢察官提起公訴（九
十七年度毒偵字第一二○六號），被告於本院準備程序先就被訴
事實為有罪之陳述，受命法官於聽取當事人之意見後，合議庭裁
定由受命法官獨任進行簡式審判程序，判決如下：
    主  文
甲○○施用第一級毒品，累犯，處有期徒刑壹年；又施用第二級
毒品，累犯，處有期徒刑陸月。應執行有期徒刑壹年肆月。
    事  實
一、甲○○前於民國八十二年及八十三年間，因違反肅清煙毒條
    例及麻醉藥品管理條例等案件，經本院分別判處有期徒刑三
    年二月及應執行有期徒刑三年六月確定，二案接續執行，於
    八十五年六月十四日假釋出監。詎其於假釋期間，復因施用
    毒品犯行（亦經裁定觀察、勒戒及強制戒治並執行完畢），
    經撤銷假釋而執行殘刑，於九十二年七月二十七日縮刑期滿
    執行完畢出監。其又於九十四年間，因施用毒品案件，經本
    院裁定送觀察、勒戒後，認有繼續施用毒品傾向，再經本院
    裁定令入戒治處所施以強制戒治，於九十六年二月五日執行
    完畢釋放。
二、甲○○復基於施用第一級毒品之犯意，於九十七年一月八日
    中午某時，在臺南縣官田鄉社子村六雙十號住處內，以將第
    一級毒品海洛因（下稱海洛因）摻入香菸點燃吸食揮發煙霧
    方式，施用海洛因一次；另基於施用第二級毒品之犯意，於
    同日某時，亦在上址，以將第二級毒品甲基安非他命（起訴
    書誤載為安非他命，下稱甲基安非他命）放置吸食器內燒烤
    吸食揮發煙霧方式，施用甲基安非他命一次。嗣於同年月十
    日凌晨零時三十分許，在臺南縣六甲鄉○○路一四六巷為警
    查獲，同日經採尿送驗後，呈嗎啡（海洛因人體代謝物）及
    甲基安非他命陽性反應。
三、案經臺南縣警察局麻豆分局報請臺灣臺南地方法院檢察署檢
    察官偵查起訴。
    理  由
一、上揭事實，業據被告甲○○於本院準備及審理程序中坦承不
    諱，且其上開為警採尿送驗結果，亦呈嗎啡（海洛因人體代
    謝物）及甲基安非他命陽性反應，有正修科技大學超微量研
    究科技中心九十七年二月二十六日Ｚ000000000號
    檢驗報告、臺南縣警察局麻豆分局尿液採驗作業管制紀錄清
    冊影本在卷為憑。可見被告確有被訴施用海洛因及甲基安非
    他命之犯行。按觀察勒戒或強制戒治執行完畢釋放後，五年
    內再犯毒品危害防制條例第十條施用第一、二級毒品之罪者
    ，檢察官應依法追訴，毒品危害防制條例第二十三條第二項
    定有明文。被告曾因施用毒品犯行，經本院裁定送觀察、勒
    戒後，因有繼續施用毒品之傾向，再經本院裁定令入戒治處
    所施以強制戒治，於九十六年二月五日執行完畢釋放等情，
    有臺灣臺南地方法院檢察署刑案資料查註紀錄表及臺灣高等
    法院被告前案紀錄表附卷可稽。被告於強制戒治執行完畢後
    五年內再犯本件施用第一、二級毒品之罪，事證明確，犯行
    洵堪認定，應依法論科。
二、核被告所為，係犯毒品危害防制條例第十條第一項之施用第
    一級毒品罪及同條第二項之施用第二級毒品罪。被告非法持
    有第一、二級毒品之低度行為，分別為其施用之高度行為所
    吸收，均不另論罪。被告施用海洛因及甲基安非他命之犯行
    ，犯意各別，行為互殊，應分論併罰。被告有如事實欄一所
    載之刑案前科及有期徒刑執行紀錄，有前揭刑案資料查註紀
    錄表及被告前案紀錄表在卷可稽，其於有期徒刑執行完畢後
    ，五年內故意再犯本件有期徒刑以上之各罪，均為累犯，應
    依刑法第四十七條第一項之規定，俱加重其刑。爰審酌被告
    經執行長期徒刑、二次觀察、勒戒及強制戒治之處遇措施後
    ，猶未能深切體認毒品危害己身之鉅，及早謀求脫離毒害之
    道，反而於出監所後伺機再犯，未見有何警惕，自有使其接
    受相當時期監禁處遇以教化性情之必要，而不宜過於輕縱，
    惟被告坦承犯行，犯後態度尚佳，且施用毒品固戕害個人健
    康，然未侵害他人權益，犯罪手段平和，被告施用次數及其
    智識程度等一切情狀，分別量處如主文所示之刑，並定其應
    執行刑。
三、末按安非他命與甲基安非他命係不同種類之第二級毒品，此
    參毒品危害防制條例第二條附表二將安非他命（Amphetamin
    -e）及甲基安非他命（Methamphetamine、（+ ）–（S）–
    N,alpha –dime–thylphenethylamine）分列第十二項及第
    八十九項可知。又吸食甲基安非他命經由代謝會產生少量的
    安非他命，而吸食安非他命經由代謝不會再產生甲基安非他
    命，此有高雄醫學大學附設中和紀念醫院九十三年十一月二
    十五日覆臺灣高雄地方法院貴刑未九十三訴五二一字第三七
    七四五號及法務部調查局九十三年五月四日調科壹字第○九
    三六二四一三九八○號函示可參。本案被告上開尿液送驗結
    果，安非他命檢驗閾值為一二七ｎｇ／ｍｌ，甲基安非他命
    檢驗閾值則為一六七○ｎｇ／ｍｌ，前揭檢驗報告記載明確
    。可見被告本案所施用之第二級毒品係甲基安非他命，而非
    安非他命，起訴書應係誤載，附此敘明。
據上論斷，應依刑事訴訟法第二百七十三條之一第一項、第二百
九十九條第一項前段，毒品危害防制條例第十條第一項、第二項
，刑法第十一條前段、第四十七條第一項、第五十一條第五款，
判決如主文。
本案經檢察官乙○○到庭執行職務。
中    華    民    國    97    年    7     月    23    日
                  刑事第十庭    法  官  陳賢德
以上正本證明與原本無異。
如不服本判決應於收受本判決後10日內向本院提出上訴書狀，並
應敘述具體理由。如未敘述上訴理由者，應於上訴期間屆滿後20
日內向本院補提理由書狀（均須按他造當事人之人數附繕本）「
切勿逕送上級法院」。
                                書記官  莊文茹
中    華    民    國    97    年    7     月    24    日
附錄論罪科刑法條
毒品危害防制條例第十條
施用第一級毒品者，處六月以上五年以下有期徒刑。
施用第二級毒品者，處三年以下有期徒刑。


司法院資訊處製作；財團法人民間司法改革基金會備份。
